【裁判字號】    98,聲,639
【裁判日期】    980630
【裁判案由】    返還提存物
【裁判全文】
臺灣桃園地方法院民事裁定               98年度聲字第639號
聲  請  人  乙○○
            丙○○
共同代理人  江松鶴律師
相  對  人  甲○○
上列當事人間聲請返還提存物事件，本院裁定如下：
    主  文
本院九十四年度存字第二八二三號提存事件聲請人所提存之擔保
金新台幣陸拾捌萬玖仟元，准予返還。
聲請程序費用由相對人負擔。
    理  由
一、按訴訟終結後，供擔保人證明已定20日以上之期間，催告受
    擔保利益人行使權利而未行使者，法院應依供擔保人之聲請
    ，以裁定命返還其提存物，民事訴訟法第104 條第1 項第3
    款前段定有明文。另依同法第106 條前段，前開規定，於其
    他依法令供訴訟上之擔保者準用之。又所謂訴訟終結，在因
    假扣押所供擔保之情形，應從廣義解釋，包括撤銷假扣押裁
    定及執行程序終結在內。
二、聲請意旨略以：聲請人因與相對人間請求履行契約聲請假扣
    押事件，前經本院裁定准其供擔保後得為假扣押，嗣其依法
    向本院提存所提存擔保金新台幣68萬9,000 元後，聲請本院
    對相對人財產實施假扣押執行在案。玆因兩造間之本案訴訟
    業經判決確定，聲請人亦已聲請撤銷前述假扣押裁定確定及
    撤回上開假扣押執行，並於訴訟終結後，以存證信函催告受
    擔保利益人即相對人於20日之期間行使權利，惟因相對人逾
    期未領而退回，無法送達，經本院依聲請人之聲請准予就上
    開存證信函所示意思表示之通知為公示送達，並於民國98年
    3 月25日登報，依民事訴訟法第152 條前段規定，於同年4
    月14日發生送達效力，然相對人屆期迄未行使權利，爰聲請
    返還提存物等語。
三、經查：
  (一)聲請人主張其已依本院假扣押裁定供擔保聲請假扣押執行相
    對人財產，嗣兩造間之本案訴訟經判決確定，聲請人已聲請
    撤回上開假扣押執行並撤銷前揭假扣押裁定確定之事實，業
    據其提出本院94年度裁全字第4558號假扣押裁定、94年度存
    字第2823號提存書、國庫存款收款書、提存所94年8 月12日
    存字第2823號函、本院94年度訴字第1502號判決暨臺灣高
    等法院95年度上字第580 號判決及確定證明書、97年度全聲
    字第178 號撤銷假扣押裁定及確定證明書、聲請狀等影本各
    1 件在卷可稽，並經本院依職權調閱上開各卷證，查核屬實
    ，核符首開法文所謂「訴訟終結」情形。
  (二)又聲請人主張受擔保利益人即相對人於訴訟終結後經伊函定
    20日之期間催告依法行使權利而未行使等情，有其提出桃園
    東埔郵局第217 號存證信函、信封、本院98年度桃簡聲字第
    20號公示送達裁定、公示送達報紙等影本，相對人戶籍謄本
    各1 件為憑，本院復依職權調閱前述公示送達卷證及向本院
    民事庭、簡易庭及非訟中心分案，查明無誤，有本院民事紀
    錄科查詢表2 紙附卷可查，堪信真正。從而，揆諸前揭說明
    ，聲請人本件聲請，於法有據，應予准許。
四、依民事訴訟法第106 條前段、第104 條第1 項第3 款前段、
    第95條、第78條，裁定如主文。
中    華    民    國    98    年    6     月    30    日
                  民事第二庭  法  官  張金柱
如不服本裁定應於送達後10日內向本院提出抗告狀，並應繳納抗
告裁判費新台幣1,000 元。
以上正本證明與原本無異。
中    華    民    國    98    年    6     月    30    日
                              書記官  陳美宜


司法院資訊處製作；財團法人民間司法改革基金會備份。
